【裁判字號】    92,訴,1010
【裁判日期】    950608
【裁判案由】    偽造文書等
【裁判全文】
臺灣臺北地方法院刑事判決              92年度訴字第1010號
公  訴  人  臺灣臺北地方法院檢察署檢察官
被      告  子○○
選任辯護人  余西鈞律師
上列被告因偽造文書等案件，經檢察官提起公訴（91年度偵字第
5895號），及移送併辦（台灣台北地方法院檢察署92年度偵字第
13042、14696號、台灣士林地方法院檢察署94年度偵字第2582號
），本院判決如下：
    主  文
子○○共同連續行使偽造私文書，足以生損害於他人，處有期徒
刑貳年肆月，如附表一所示信用卡背面偽造之署押、如附表二所
示簽帳單上偽造之署押、帳冊壹本、PDA壹台均沒收之；又共同
變造身分證，足以生損害於公眾及他人，處有期徒刑參月，黏貼
在變造蔡承恩身分證上之子○○照片壹枚沒收之；應執行有期徒
刑貳年陸月，如附表一所示信用卡背面偽造之署押、如附表二所
示簽帳單上偽造之署押、帳冊壹本、PDA壹台、黏貼在變造蔡承
恩身分證上之子○○照片壹枚均沒收之。
    事  實
一、緣壬○○自民國90年間起，由姓名年籍不詳綽號「胡查」之
    成年男子提供如附表一所示被害人癸○○、辛○○、甲○○
    、乙○○、丙○○、庚○○、己○○之信用卡資料，通知壬○○至不詳地點，以不詳方法取得如附表一所示發卡銀行核
    發之信用卡，再打電話開卡，並於附表一所示之信用卡背面
    持卡人簽名欄偽造如附表一所示之署押各1枚，用以表示信
    用卡之簽名者於信用卡有效期限內有權使用該信用卡之辨識
    及證明而偽造私文書（此部分犯行子○○未與壬○○共犯，
    詳如後述）。嗣子○○與壬○○、「胡查」、姓名年籍不詳
    綽號「小傑」之成年男子、「小慧」之成年女子，共同基於
    意圖為自己不法所有及行使偽造私文書之概括犯意聯絡，連
    續於附表二所示之時間，由子○○駕駛自用小客車搭載壬○○、「小傑」、「小慧」其中一人或數人，至附表二所示財
    團法人聯合信用卡處理中心之特約商店（以下簡稱特約商店
    ），由子○○在外把風，推由壬○○、「小傑」、「小慧」
    其中一人或數人進入特約商店消費，佯稱為各該信用卡持有
    人，先後交付行使如附表二所示之信用卡予各該特約商店人
    員在印錄機上刷卡辨識，經各該特約商店人員分別交付如附
    表二編號1至5、7、9至15、17、19至24、26至29之簽帳單後
    ，壬○○、「小傑」或「小慧」即分別在簽帳單上偽簽如附
    表二上開編號所示之署押，以表示各該被害人等同意依據信
    用卡持卡人合約條件，按簽帳單之金額付款予發卡銀行而偽
    造簽帳單之私文書，分別持該偽造之簽帳單行使交付予各該
    特約商店人員收執核對，致各該特約商店均陷於錯誤，允予
    簽帳消費，而將附表二上開編號所示金額之物品交付予壬○○、「小傑」或「小慧」，惟如附表二編號6、8、16、18、
    25之交易則因交易失敗未能得手，足以生損害於附表二所示
    之被害人、各特約商店、財團法人聯合信用卡處理中心及各
    該金融機構。嗣再由壬○○將取得之物品交予「胡查」，由
    「胡查」給付原價額百分之25之代價予壬○○，由壬○○、
    子○○、「小傑」、「小慧」等人朋分花用。
二、子○○另行起意，與壬○○、「胡查」共同基於變造特種文
    書之犯意聯絡，於91年3月中旬某日，在不詳處所，由子○○提供自己之照片1枚交由壬○○轉交「胡查」，再由「胡
    查」將子○○之上開照片換貼於蔡承恩之身分證上（蔡承恩
    之身分證係由壬○○以不詳方式取得），而變造蔡承恩之身
    分證1枚，足以生損害於戶政機關對於身分證核發、管理之
    正確性及蔡承恩。
三、嗣為員警於91年4月1日上午9時許，持搜索票至子○○、壬○○位於台北縣新店市○○○街18巷1弄8號3樓之共同住處
    搜索查獲，並扣得附表一編號4所示之信用卡（被害人乙○○）1張、變造之蔡承恩國民身份證1枚、帳冊1本、PDA1台
    。
四、案經台北縣政府警察局移送台灣台北地方法院檢察署檢察官
    偵查起訴，及移送併辦。
    理  由
壹、程序部分：
一、被告子○○雖辯稱：其於第一次製作警詢筆錄前遭警刑求，
    警察叫其於檢察官偵訊時不要翻供會聲請羈押，故其91年4
    月1、2日警詢筆錄及91年4月2日偵訊筆錄之自白均非出於自
    由意志所為云云。然其於本院93年11月11日準備程序時辯稱
    ：其於91年4月1日第一次製作警詢筆錄前，警員王健仲在警
    局裡面跟其溝通，有用口述也有用寫的把壬○○犯案經過說
    一遍，叫其承認跟壬○○一起去做，其說沒有，他就會打其
    肚子，還說要聲請檢察官羈押，在全部做完一遍後才將其交
    給另一位警員做正式的電腦筆錄云云（見本院卷一上開筆錄
    第4頁），嗣於本院95年5月16日審理時辯稱：其從頭到尾都
    沒有說是王健仲毆打其本人，打其本人的是另一個警察云云
    （見本院卷二上開筆錄第36頁），則被告就警員王健仲有無
    毆打其本人乙節，前後供詞反覆，有違常理，其上開所辯是
    否可信，已非無疑。況被告於91年4月1日之警詢錄音內容與
    警詢筆錄所載大致相符，員警與被告一問一答，無特殊異狀
    ，此有錄音帶1捲及本院94年4月11日勘驗筆錄足憑（見本院
    卷一），證人即於94年4月2日為被告製作警詢筆錄之員警郭
    智清於偵查中則結證稱：「（問：子○○於91年4月2日上午
    10時接受警訊時態度？）沒有什麼特別，還算配合」等語（
    見偵字第5895號卷八第268頁），證人即查獲被告之員警王
    健仲於本院審理時亦證稱：並未要被告承認與壬○○共犯本
    件犯行而毆打他，被告於91年4月1、2日所作警詢筆錄是依
    其自由意識任意陳述等語（見本院卷二95年5月16日筆錄第5
    頁）；參以被告於91年4月2日經警移送至台灣台北地方法院
    檢察署時，未對檢察官表示遭員警刑求，復自白犯罪（見偵
    字第58 95號卷七第10頁），迨至91年9月2日檢察官偵訊時
    ，仍僅由辯護人主張被告因「畏懼」警察，所以自白欠缺任
    意性（見偵字第5895號卷八第171頁），亦即被告於偵查中
    始終未主張遭受刑求，其係智慮成熟之人，於接受員警之詢
    問時若曾遭刑求致有不能自由陳述之情形，何以於檢察官訊
    問時均未提及，遲至本院訊問時始為刑求之抗辯？實與常理
    不符，是被告所辯警詢遭刑求云云，不足採信。又按員警在
    詢問時對被告施以不正方法，原則上僅影響到被告在該次詢
    問所為自白之任意性，而不及於嗣後應訊時所為之自白，倘
    無具體明確之證據，足以證明被告所受之強制確已延續至其
    後應訊之時，自不能以主觀推測之詞，遽認被告於嗣後應訊
    時仍持續受到強制；而被告於91年4月2日經警移送至台灣台
    北地方法院檢察署時，未對檢察官表示遭員警刑求，復自白
    犯罪，且被告所稱警詢時遭刑求之辯詞，尚難憑採，已如前
    述，足徵其警詢自白係出於自由意志，則其另辯稱警察叫其
    不要「翻供」會聲請羈押云云，主張其精神上受員警壓迫之
    狀態延續至91年4月1日當日檢察官訊問時，而認其於該日偵
    查中之自白屬非任意性云云，亦無足採。從而，被告上開所
    辯警詢及偵查中之自白非出於自由意志云云，不足採信，其
    於警詢及偵查中所為自白應係出於任意陳述，且與事實相符
    （詳後敘），從而依刑事訴訟法第156條第1項規定，自得為
    證據。另證人壬○○於本院審理時雖證稱：其於警局嗣後看
    到子○○臉上紅紅的有傷，之前還沒有傷云云（見本院95年
    5月16日筆錄第20、21頁），惟被告供述遭毆打之部位係肚
    子，已如前述，是壬○○證述被告受傷之部位與被告供述遭
    毆打之部位不符，尚難作為被告確遭刑求之依據。
二、證人壬○○於本院審理時雖陳稱：其於91年4月2日警詢時遭
    刑求逼供云云，被告亦於本院審理時指述證人壬○○警詢時
    亦被刑求云云。惟壬○○於91年4月2日移送台灣台北地方法
    院檢察署檢察官偵訊時、於檢察官向本院聲請羈押於本院訊
    問時均自白犯罪，且均未主張遭警刑求（見偵字第5895號卷
    一第48頁、同卷七第10頁、91年度聲羈字第85號卷第4頁）
    ，迨至91年4月30日、91年5月24日員警借訊時仍自白犯罪（
    見偵字第5895號卷七第46、108頁），並於91年4月30日檢察
    官複訊時供稱：警察沒有違法訊問等語（見偵字第5895號卷
    七第42頁背面），於91年5月24日檢察官複訊時供稱：「（
    問：今天借提你出去後有吃中、晚餐否？）有」、「（問：
    警有對你刑求否？）沒有，對我很好」等語（見偵字第5895
    號卷七第128頁），另於91年5月13日檢察官提訊時仍自白犯
    罪，僅單純供稱：願意配合警方追查「胡查」，請求適用證
    人保護法等語（見偵字第5895號卷七第77頁），亦未提及遭
    警刑求，並多次指證被告擔任駕駛及車手盜刷時之把風工作
    等情，並未受不正之方法取供，此為其所不爭；倘壬○○於
    91年4月2日警詢時確遭刑求，豈會於同日檢察官偵訊時、本
    院訊問時，及嗣後於91年4月30日、同年5月13日、5月24日
    檢察官偵訊時，均未向檢察官及法官提及遭警刑求之事？實
    與常理不符，是尚難認壬○○嗣後辯稱遭警刑求云云屬實，
    即難謂壬○○警詢時是在警方刑求下始為不利被告之陳述。
    又按92年2月6日修正公布，並於同年9月1日施行之刑事訴訟
    法第159條第1項規定「被告以外之人於審判外之言詞或書面
    陳述，除法律有規定者外，不得作為證據」考其立法意旨係
    以刑事訴訟法此次修正，酌採英美之傳聞法則，以保障被告
    之反對詰問權，使配合修正強化之交互詰問制度，求得實體
    真實之發現，並達保障人權；惟按依修正後刑事訴訟法施行
    法第7條之3規定：「中華民國92年1月14日修正通過之刑事
    訴訟法施行前，已繫屬於各級法院之案件，其以後之訴訟程
    序，應依修正刑事訴訟法終結之。但修正刑事訴訟法施行前
    已依法定程序進行之訴訟程序，其效力不受影響」；本件引
    用共犯壬○○警詢筆錄、檢察官之偵訊筆錄、本院之調查筆
    錄，均係修正刑事訴訟法施行前依當時之法定程序所製作取
    得之證據，且依當時之刑事訴訟法第186條第3款規定，有共
    犯關係之壬○○不得令其具結，則其證據能力不因修正刑事
    訴訟法實施而受影響，本院自得本於調查所得之心證，自由
    採擷。
三、被告之辯護人為被告之利益辯護稱：員警於91年4月1日，在
    台北縣新店市○○○街18巷1弄8號3樓執行搜索時，有多位
    銀行行員參與搜索，可能會有栽贓之問題，故該搜索不合法
    ，所取得之證據不具有證據能力云云（見本院卷一93年11月
    11日筆錄第2頁），被告亦辯稱：在家裡時有一個女的銀行
    行員，二、三個男的銀行行員，及三、四個警察，他們「拿
    搜索票進來時」將其與壬○○隔開，有一個男的行員將其壓
    在床上與警察一起問盜刷信用卡的問題，其說不知道，就有
    一個高高的警察及該名行員打其肚子云云（見同上筆錄第4
    頁）；惟被告嗣後另辯稱：當初搜索時全部進來，「結束後
    才將搜索票拿出來」云云（見本院卷二95年5月16日筆錄第3
    2頁），其就員警何時出示搜索票乙節，前後供述不一，則
    其此部分所辯，是否可信，已非無疑。況證人亦參與搜索之
    警員王健仲於本院審理時證稱：當日執行搜索時銀行人員在
    屋外，如員警查到信用卡、簽帳單時，由銀行人員幫忙辨認
    是哪家銀行所有，以確認被害人，其到現場時沒有警員或銀
    行行員打人等語（見本院卷二95年5月16日筆錄第4、7頁）
    ，被告或辯護人復無法明確指述究係何人於搜索時毆打被告
    ，或何銀行行員有栽贓之事實以供本院調查；而本件員警係
    持本院簽發之搜索票執行搜索扣押，此有本院核發之搜索票
    1紙、台北縣政府警察局搜索扣押筆錄及扣押物品目錄表1份
    、照片34幀附卷可稽（見偵字第5895號卷一第8至17頁），
    是辯護人上開所述及被告空言指陳員警搜索不合法云云，殊
    無足取。
貳、實體部分：
一、訊據被告矢口否認有何前揭犯行，辯稱：其當初與壬○○住
    在一起時，常將車子借予壬○○，但未盜刷信用卡，特約商
    店監視錄影帶翻拍照片中之人均非其本人，亦可請店家指認
    刷卡及簽字的人並非其本人，其在警局被警察刑求，遭警察
    威脅，才會承認，另因壬○○之前有信用瑕疵，所以借用其
    名義，叫其交1張照片給他，說要辦證件，其沒想太多，就
    交給他，事隔1個星期左右，他說證件辦好了，到警察來的
    那天，警察拿給其看，才知道有變造之蔡承恩身分證云云。
二、經查：
（一）前揭犯罪事實，業據被告於警詢及偵查中坦承不諱；其於
      91年4月1日警詢時供稱：變造蔡承恩之身分證係壬○○於
      91年3月中旬叫其拿1張照片給他，約3天後壬○○即交付1
      張貼有其本人照片之蔡承恩身分證，並告知係由綽號「胡
      查」之男子所變造而成，且叫其放著以備日後需要；其開
      車載壬○○，與車手「小慧」等人碰面，交付信用卡盜刷
      使用，盜刷所得之物由壬○○交給「胡查」換取現金，壬○○拿現金後再視額度分發贓款，其僅負責開車及把風（
      見偵字第5895號卷一第55至59頁）、於91年4月2日警詢時
      供稱：「（問：90年3月27日14時30分、14時44分，你分
      別夥同何人至衣蝶百貨金生金飾專櫃盜刷？）共盜刷2筆
      ，... 是和小慧一起去的」、「（問：90年3月27日16時2
      6分你夥同何人到嘉麗寶銀樓盜刷？）是和小傑一起去的
      共盜刷1筆... 」、「（問：90年3月27日17時14分，你夥
      同何人至豫園金銀珠寶銀樓盜刷？）當日小傑及小慧進入
      該銀樓盜刷，我在外面把風... 」（見偵字第5895號卷一
      第62頁至64頁）、於91年4月2日偵查中供稱：其是平日開
      車，... 其只負責把風，如他們去百貨公司刷卡，其則在
      附近注意看是否有他人注意、留意，... 刷卡的人叫車手
      ，錢是壬○○給其的（見偵字第5895號卷七第10頁背面）
      ；核與共犯壬○○於91年4月2日、4月30日、5月24日警詢
      時證述：由子○○開車載「小慧」及車手至特約商店盜刷
      消費，子○○擔任駕駛及車手盜刷時之把風工作（見偵字
      第5895號卷一第48頁以下、同卷七第46頁以下、第108頁
      以下），於91年4月2日、4月30日、5月13日、5月24日偵
      查中證稱：其登報找人刷信用卡，購買之物交予胡查，胡
      查會給其百分之25的現金，子○○只負責開車、把風，警
      察無違法訊問，願意配合警方追查胡查，警察沒有刑求（
      見偵字第5859號卷七第10、42、77、128頁以下），於91
      年4月2日本院就有無羈押必要訊問時證稱：蔡承恩的證件
      是胡查要求其拿子○○的相片給他做的（見91年度聲羈字
      第85號卷第4頁以下）等情節相符；並經被害人癸○○、
      辛○○、甲○○、乙○○、丙○○、庚○○、己○○於警
      詢證述屬實（見偵字第5895號卷八第182、190、200、242
      、237、226頁以下、同卷一第82頁以下）。且有如附表二
      編號1、3之簽帳單2紙及明細表（被害人癸○○，遭盜刷3
      筆，其中1筆交易失敗，見偵字第5895號卷四第519頁）、
      如附表二編號2、5之簽帳單2紙及明細表（被害人辛○○
      ，遭盜刷3筆，其中1筆交易失敗，見同卷四第524頁）、
      如附表二編號4、7、9至15、17、19至24之簽帳單16紙及
      明細表（被害人甲○○，遭盜刷19筆，其中3筆交易失敗
      ，見同卷四第535頁）、如附表二編號26之簽帳單1紙（被
      害人乙○○，見同卷六第905頁）、如附表二編號27之簽
      帳單1紙（被害人丙○○，見同卷八第246頁）、如附表二
      編號28之簽帳單1紙（被害人庚○○，見同卷八第241頁）
      、如附表二編號29之簽帳單1紙（被害人己○○，見同卷
      八第232頁）、聯邦商業銀行遭盜刷之客戶名單（即被害
      人癸○○、辛○○、甲○○，見同卷四第488頁）、匯通
      銀行遭盜刷之交易明細（即被害人乙○○、丙○○、庚○○，見同卷六第906頁）、90年11月30日康是美生活藥店
      （台北市○○○路○段500號）現場翻拍照片及翻拍光碟片
      1片（即附表二編號5、6、7之翻拍照片，見91年度警聲搜
      字第410號卷第12頁、本院卷二）、91年3月27日衣蝶百貨
      金生金飾專櫃（台北市○○○路14號）現場翻拍照片（即
      附表二編號26、27之翻拍照片，見偵字第5895號卷六第91
      0頁）、91年3月27日豫園金銀珠寶銀樓（台北市○○○路
      ○段284號1樓）現場翻拍照片（即編號29之翻拍照片，見
      同卷六第907、908、909頁）附卷可稽，及附表一編號4所
      示之信用卡（被害人乙○○）1張（同卷六第919頁）、變
      造之蔡承恩身份證1枚（同卷七第37頁贓證物品清單編號7
      ，影本見同卷六第923）、帳冊1本（同卷七第37頁贓證物
      品清單編號9，內頁影本見同卷六第924頁）、PDA1台（同
      卷七第37頁贓證物品清單編號6，PDA存檔內容見同卷六第
      937頁）扣案可證，自堪信實。
（二）至被告於91年9月2日偵訊時及本院審理時翻異前詞，否認
      犯行，而以前揭情詞置辯；惟被告於91年9月2日偵查中供
      稱：壬○○平日向其借車，他大概都借1小時，叫其在附
      近等他，他只是貼其1、2千元不好意思麻煩其本人（見偵
      字第5895號卷八第170頁背面），於本院審理時則供稱：
      其常借壬○○車，其要用車時打電話問他「你在哪裡我要
      用車」，其再去壬○○指定的地點拿車，他會補貼其1、2
      千元油錢，可能會出現在這些地點，是這個原因，才會被
      懷疑去刷卡（見本院卷二95年5月16日筆錄）；被告就其
      出現在信用卡遭盜刷之特約商店附近之原因究係在附近等
      待壬○○，或前往壬○○指定的地點取車，所辯不一已難
      信實。再參以被告於本院審理時供稱：因壬○○之前有信
      用瑕疵，所以借用其名義，叫其交1張照片給他，說要辦
      證件（見本院93年7月6日筆錄），證人壬○○於本院審理
      時則證稱：其在被告書桌抽屜找到照片，拿給胡查變造身
      分證，被告不知情（見本院95年5月16日筆錄）；就照片
      係被告交付予壬○○或壬○○自行自抽屜拿取，其二人供
      述不一致，所供被告不知情云云，亦難採信。且被告於警
      詢時已自承員警所出示之翻拍相片影像中有其本人等語（
      見偵字第5895號卷一第63頁），復有90年11月30日康是美
      生活藥店（台北市○○○路○段500號）現場翻拍照片及翻
      拍光碟片1片（即附表二編號5、6、7之翻拍照片，見91年
      度警聲搜字第410號卷第12頁、本院卷二）足憑；雖卷附9
      1年3月27日衣蝶百貨金生金飾專櫃（台北市○○○路14號
      ）現場翻拍照片（即附表二編號26、27之翻拍照片，見偵
      字第5895號卷六第910頁）、91年3月27日豫園金銀珠寶銀
      樓（台北市○○○路○段284號1樓）現場翻拍照片（即編
      號29之翻拍照片，見同卷六第907、908、909頁），或影
      像較模糊，難以辨認是否為被告本人，或僅有「小慧」、
      「小傑」在內，惟被告係擔任駕駛及車手盜刷時之把風工
      作，而非在特約商店盜刷簽帳者（即車手），已如前述，
      是倘特約商店監視錄影之影像中未見被告之身影，亦不違
      常情，適與其上開自白相符，則被告前揭翻異之詞，顯屬
      事後推諉卸責之詞，委不足採。又縱由其他車手刷卡消費
      ，惟被告擔任駕駛及在旁把風工作，亦應共負刑責。被告
      聲請傳喚特約商店人員指認及辯護人聲請鑑定簽帳單之筆
      跡，均無必要，併予敘明。
（三）至共犯壬○○於本院審理時以證人身分證稱未與被告共犯
      前揭犯行云云（見本院95年5月16日筆錄），惟壬○○於
      警詢、偵查中及本院就是否羈押而為訊問時均坦承其與被
      告均參與前揭犯行，其中工作分配，被告係擔任駕駛及車
      手盜刷時之把風工作等語，已如前述，核與被告前揭自白
      相符，並經查與事實相符，且壬○○與被告於警詢、偵查
      中及壬○○於本院就是否羈押而為訊問時所為之陳述，既
      係出自其等之真意，並無顯有不可信之情況，其等先前之
      陳述應具有較可信之情況，自應予採納，共犯壬○○事後
      改稱被告未參與本件犯行，要屬附合被告之所辯，不足採
      信。
（四）綜上所述，被告上開所辯顯係卸責之詞，不足採信。本件
      事證明確，被告前揭犯行足堪認定。
三、適用法律：
（一）事實欄一部分：按依信用卡使用情形，必於信用卡背面之
      簽名欄簽名後，始得持卡消費，則在信用卡背面簽名欄簽
      名，單純自形式觀察，即足以表示信用卡之簽名者於信用
      卡有效期限內有權使用該信用卡之辨識及證明，非依習慣
      或特約表示一定用意之證明，性質上係屬刑法第210條之
      私文書（參照最高法院91年台上字第5209號判決意旨）；
      是壬○○取得如附表一所示之信用卡後，在信用卡背面持
      卡人簽名欄偽簽申請人署押（此部分犯行子○○未與壬○○共犯，詳如後述），嗣被告與壬○○等人共同持以盜刷
      行使，自足以生損害於附表二所示之被害人、各特約商店
      、財團法人聯合信用卡處理中心及各該金融機構，核係犯
      刑法第216條、第210條之行使偽造私文書罪。又信用卡簽
      帳單，係持卡向特約商店消費後，簽署持卡人之姓名，由
      特約商店資以向發卡銀行請款，該簽帳單由持卡人簽名，
      即表示持卡人同意依據其與發卡銀行間之約定，對其所購
      物品或接受服務，均應按簽帳單之消費金額，付款與發卡
      銀行，故持卡人於簽帳單簽名，係對所簽金額負擔付款之
      義務，性質上屬消費付款契約書，亦為私文書（參照最高
      法院90年台上字第6898號判決）；是被告與壬○○等人在
      附表二編號1至5、7、9至15、17、19至24、26至29之簽帳
      單上偽簽持卡人署押，並持以行使，足以生損害於附表二
      上開編號所示之被害人、各特約商店、財團法人聯合信用
      卡處理中心及各該金融機構，亦係犯刑法第216條、第210
      條之行使偽造私文書罪。又被告與壬○○等人持附表二編
      號1至5、7、9至15、17、19至24、26至29之信用卡假冒被
      害人向特約商店行使，使各該特約商店人員陷於錯誤，而
      交付其所選定之商品，核其所為應係犯刑法第339條第1項
      之詐欺取財罪；被告等於附表二編號6、8、16、18、25所
      示之時間、地點，已向特約商店人員著手詐欺行為之實施
      ，惟因交易失敗，而未生取財之結果，其犯罪尚屬未遂，
      核其此部分之行為，係犯刑法第339條第3項之詐欺取財未
      遂罪。又刑法第201條之1第1項雖規定：「意圖供行使之
      用，而偽造、變造信用卡、金融卡、儲值卡或其他相類作
      為簽帳、提款、轉帳或支付工具之電磁紀錄物者，處1年
      以上7年以下有期徒刑，得併科3萬元以下罰金」，第2項
      「行使前項偽造、變造之信用卡、金融卡、儲值卡或其他
      相類作為簽帳、提款、轉帳或支付工具之電磁紀錄物，或
      意圖供行使之用，而收受或交付於人者，處5年以下有期
      徒刑，得併科3萬元以下罰金」，惟被告等持以盜刷之信
      用卡係附表一所示發卡銀行製發之真正信用卡，並非偽造
      之信用卡，與該規定尚不相當，應據前述之規定處斷，附
      此說明。被告偽造附表二編號1至5、7、9至15、17、19至
      24、26至29所示之署押，為其偽造簽帳單之部分行為，不
      另論罪，又偽造私文書後，復持以行使，偽造之低度行為
      為行使之高度行為所吸收，亦不另論罪。被告先後多次行
      使偽造私文書、詐欺取財、詐欺取財未遂之犯行，均時間
      緊接，方法相同，各觸犯構成要件相同之罪，顯係基於概
      括犯意為之，均為連續犯，爰依刑法第56條之規定各以一
      罪論（詐欺取財論以既遂罪），並均加重其刑。被告所犯
      上開行使偽造私文書罪及詐欺取財罪間，有方法結果之牽
      連關係，應依刑法第55條之規定從重論以行使偽造私文書
      罪。被告與壬○○、「小傑」、「小慧」間具有犯意聯絡
      及行為分擔，為共同正犯；原起訴書雖認本件被告尚與黃
      心怡、「小畢」共犯，然為黃心怡所否認，核與被告及壬○○之供述相符，而上開特約商店監視錄影之影像中亦未
      見黃心怡及「小畢」在內，復無其他證據足認黃心怡及「
      小畢」參與此部分犯行，尚難認黃心怡及「小畢」共犯此
      部分犯行。又原起訴書所載犯罪事實，雖未敘及事實欄一
      附表二編號7之犯行，然該部分事實與起訴事實具有連續
      犯之裁判上一罪關係，應為起訴效力所及，並經檢察官當
      庭補充敘明在卷，本院自應併予審究。
（二）事實欄二部分：按身分證係個人身分之文書，屬刑法第21
      0條所稱之特種文書，被告與壬○○、「胡查」共同變造
      「蔡承恩」之身分證，自足以生損害於戶政機關對於身分
      證核發、管理之正確性及蔡承恩。核被告所為，係犯刑法
      第212條變造特種文書罪。被告與壬○○、「胡查」間對
      於變造身分證之犯行，具有犯意聯絡及行為分擔，均為共
      同正犯。
（三）又被告所犯上開行使偽造私文書罪與變造特種文書罪間，
      犯意各別，罪名不同，應分論併罰之。
（四）爰審酌被告連續多次利用信用卡之交易便捷性，紊亂行使
      信用卡之經濟秩序，損及信用卡真正持有人及發卡銀行之
      權益，及變造蔡承恩之身分證，亦損及他人權益，其智識
      程度、犯罪之動機、目的、手段，分別簽帳消費之次數及
      簽帳金額，所生危害甚鉅及犯後仍猶飾詞圖卸犯行之態度
      ，迄今尚未與被害人達成民事和解並賠償損失等一切情狀
      ，量處如主文所示之刑；並定其應執行之刑。
（五）扣案如附表一編號4所示之信用卡（被害人乙○○）1張（
      偵字第5895號卷六第919頁）及未扣案然無證據證明業已
      滅失之如附表一編號1至3、5至7之信用卡各1張，雖係供
      被告犯罪所用之物，惟屬各該發卡銀行所有，並非被告或
      共犯所有之物；然如附表一所示信用卡背面偽造之署押各
      1枚，均不論屬於犯人與否，爰依刑法第219條均諭知沒收
      。又如附表二編號1至5、7、9至15、17、19至24、26至29
      所示信用卡簽帳單上偽造之署押，亦不論屬於犯人與否，
      均應依刑法第219條規定諭知沒收。扣案黏貼在變造蔡承
      恩身分證上之子○○照片1枚（贓證物品清單編號7），係
      被告所有，帳冊1本（贓證物品清單編號9）、PDA1台（贓
      證物品清單編號6）係共犯壬○○所有，且係供其等犯罪
      所用之物，業據其二人供明在卷，爰均依刑法第38條第1
      項第2款規定宣告沒收。至員警搜索扣案之其他物品（見
      偵字第5895號卷七第37頁至40頁贓證物品清單編號1至5、
      8、10至35），尚乏證據證明與本案有關，又非違禁物，
      爰不予沒收，附此敘明。
四、公訴意旨另以：被告與壬○○、黃心怡、姓名年籍不詳綽號
    「胡查」、「小傑」、「小畢」之成年男子、「小慧」之成
    年女子共同基於偽造私文書之概括犯意，自90年9月間起，
    由「胡查」提供不特定人之信用卡資料，通知壬○○至不特
    定地點，冒他人姓名領取以掛號信送達之信用卡，壬○○取
    得新發之信用卡後，隨即撥打電話予發卡銀行開卡，並於信
    用卡背面偽造真正持卡人之簽名而偽造私文書；因認被告此
    部分尚涉犯刑法第210條偽造私文書罪。訊據被告否認有與
    壬○○共犯此部分犯行，而由「胡查」收受被害人之信用卡
    資料，至不詳地點，以不詳方法取得發卡銀行核發之信用卡
    、打電話開卡，並於信用卡背面簽名而偽造私文書等情，均
    係壬○○單獨所為，業據共犯壬○○於警詢及偵查中陳明在
    卷，又被告僅於壬○○等人前往特約商店刷卡時擔任駕駛及
    車手盜刷時之把風工作，已如前述，復無證據足認被告就取
    得被害人信用卡並於信用卡背面偽造持卡人簽名而偽造私文
    書之犯行與壬○○有何犯意聯絡及行為分擔，尚難遽認被告
    有此部分犯行，原應為無罪之諭知，惟公訴意旨認此部分與
    前開有罪之行使偽造私文書部分有實質上一罪關係，爰不另
    為無罪之諭知。
五、併辦部分：
（一）台灣台北地方法院檢察署92年度偵字第13042號、92年度
      偵字第14696號函送併辦意旨，及公訴人擴張犯罪事實略
      以：被告子○○及壬○○、黃心怡冒領如附表三所示被害
      人之信用卡，並至各該特約商店盜刷信用卡消費（個別遭
      盜刷之被害人信用卡、盜刷時間、特約商店地點、盜刷金
      額，詳如附表三）；因認被告此部分亦涉犯刑法第216條
      、第210條之行使偽造私文書罪嫌，及同法第339條之詐欺
      取財罪嫌。訊據被告否認有此部分犯行，公訴人雖以被害
      人戊○○之警詢筆錄（見偵字第5895號卷一第76頁）、李
      佩綺遭盜刷之明細表及簽帳單2紙（本院卷二）、蔡智仲
      遭盜刷之明細表及簽帳單1紙（本院卷二）、戊○○遭盜
      刷之明細表及簽帳單5紙（本院卷二）、徐瑞鳳遭盜刷之
      明細表及簽帳單1紙（本院卷二）、李素貞遭盜刷之明細
      表及簽帳單2紙（本院卷二）、楊慧珍遭盜刷之明細表及
      簽帳單4紙（本院卷二）、劉麗琦遭盜刷之明細表及簽帳
      單1紙（本院卷二）為據，惟上開證據僅能證明被害人信
      用卡遭冒領盜刷之事實，究係何人所為，尚需查明；又被
      告於警詢及偵查中供述：其約於90年12月起即與壬○○配
      合，盜刷詳細次數不記得，僅負責開車及把風等語，共犯
      壬○○於警詢及偵查中則供述：盜刷時間約90年9月開始
      到91年3月28日止，大約犯案2百件等語，均並未具體自承
      其等盜刷如附表三所示之信用卡，此外復無其他證據足認
      如附表三所示之信用卡遭冒領盜刷係被告等人所為，此部
      分罪嫌尚有不足，尚難認與前開已起訴且有罪部分有裁判
      上一罪關係，則台灣台北地方法院檢察署92年度偵字第13
      042號（即被害人徐瑞鳳、李素真、楊慧珍、劉麗琦部分
      ）、92年度偵字第14696號（即被害人戊○○部分）函送
      併辦，及公訴人擴張犯罪事實（即被害人李佩綺、蔡智仲
      部分）等，即非本院所得審究，併辦部分應退由檢察官另
      行處理。
（二）台灣士林地方法院檢察署94年度偵字第2582號函送併辦意
      旨略以：緣壬○○因假釋期間無法出境，遂依陳家樟之提
      議向他人商借身分證、畢業證書影本之方式，俾利冒名辦
      理護照，壬○○於89年7月間，即請知情被告子○○向不
      知情之丁○○，以欲藉其名義開立股票交易帳戶之方式，
      陸續借得丁○○之身分證、國中畢業證書影本，被告並將
      借得之證件交付壬○○；詎壬○○及陳家樟，持丁○○之
      前開證件影本及壬○○之照片，於89年8月8日及同年月10
      日，分別至台北市北投區公所、台北市北投戶政事務所，
      分別利用不知情之公務員請發丁○○國民兵身分證明及辦
      理補發貼有壬○○照片之丁○○國民身分證，並領取內容
      不實之國民兵身分證明及國民身分證，足生損害於台北市
      政府戶政及役政管理之正確性；被告此部分犯行與本件檢
      察官起訴部分有連續犯之裁判上一罪關係。然查，依併辦
      意旨所述，被告此部分係涉犯刑法第216條、第214條行使
      使公務員登載不實文書罪嫌及護照條例第23條第4項冒用
      名義申請護照罪嫌，惟被告前揭已起訴且有罪之變造身分
      證犯行，犯罪時間係91年3月中旬，併辦事實之犯罪時間
      係89年間，相距達1年餘，且犯罪手段互殊，觸犯構成要
      件不同之罪，顯係犯意各別，尚難認有裁判上一罪關係，
      尚非起訴效力所及，即非本院所得審究，應退由檢察官另
      行處理。
據上論斷，應依刑事訴訟法第299條第1項前段，刑法第28條、第
56條、第216條、第210條、第212條、第339條第1項、第3項、第
55條、第51條第5款、第38條第1項第2款、第219條，罰金罰鍰提
高標準條例第1條前段，判決如主文。
本案經檢察官黃于真到庭執行職務。
中    華    民    國    95    年    6     月    8     日
                    刑事第七庭  審判長法  官  梁耀鑌
                                      法  官  蔡守訓
                                      法  官  蕭清清
以上正本證明與原本無異。
如不服本判決，應於判決送達後10日內，向本院提出上訴狀。
                                      書記官  劉麗英
中    華    民    國    95    年    6     月    16    日
附錄本案論罪科刑法條全文
刑法第210條
偽造、變造私文書，足以生損害於公眾或他人者，處五年以下有
期徒刑。
刑法第216條
行使第210條至第215條之文書者，依偽造、變造文書或登載不實
事項或使登載不實事項之規定處斷。
刑法第212條
偽造、變造護照、旅券、免許證、特許證及關於品行、能力服務
或其他相類之證書、介紹書，足以生損害於公眾或他人者，處一
年以下有期徒刑、拘役或三百元以下罰金。
刑法第339條
意圖為自己或第 3 人不法之所有，以詐術使人將本人或第 3 人
之物交付者，處五年以下有期徒刑、拘役或科或併科1000元以下
罰金。
以前項方法得財產上不法之利益或使第 3 人得之者，亦同。
前二項之未遂犯罰之。
附表一：
┌──┬───┬──────┬────────┬───────┐
│編號│被害人│  發卡銀行  │      卡號      │信用卡背面    │
│    │      │            │                │偽造之署押    │
├──┼───┼──────┼────────┼───────┤
│ 1  │癸○○│聯邦商業銀行│0000000000000000│Sam（1枚）    │
├──┼───┼──────┼────────┼───────┤
│ 2  │辛○○│聯邦商業銀行│0000000000000000│辛○○（1枚） │
├──┼───┼──────┼────────┼───────┤
│ 3  │甲○○│聯邦商業銀行│0000000000000000│Tommy（1枚）  │
├──┼───┼──────┼────────┼───────┤
│ 4  │乙○○│匯通商業銀行│0000000000000000│乙○○（1枚） │
├──┼───┼──────┼────────┼───────┤
│ 5  │丙○○│匯通商業銀行│0000000000000000│Monica（1枚） │
├──┼───┼──────┼────────┼───────┤
│ 6  │庚○○│匯通商業銀行│0000000000000000│July（1枚）   │
├──┼───┼──────┼────────┼───────┤
│ 7  │己○○│台新商業銀行│0000000000000000│許惠亭（1枚） │
└──┴───┴──────┴────────┴───────┘
附表二：
┌──┬────┬────────┬────┬────┬───┐
│編號│盜刷時間│    特約商店    │盜刷金額│盜刷之附│簽帳單│
│    │        │                │（新台幣│表一所示│上偽造│
│    │        │                │/元）   │之信用卡│之署押│
├──┼────┼────────┼────┼────┼───┤
│ 1  │90年11月│利得企業MANGO   │1080    │癸○○  │Sam   │
│    │30日下午│（台北市○○○路│        │        │（1式2│
│    │2時49分 │4段168號）      │        │        │聯）  │
├──┼────┼────────┼────┼────┼───┤
│ 2  │90年11月│新李維LEVIS     │2690    │辛○○  │辛○○│
│    │30日下午│（台北市○○○路│        │        │（1式2│
│    │2時53分 │4段169號）      │        │        │聯）  │
├──┼────┼────────┼────┼────┼───┤
│ 3  │90年11月│SOGO─忠孝店    │17238   │癸○○  │Sam   │
│    │30日下午│（台北市○○○路│        │        │（1式2│
│    │3時20分 │4段45號）       │        │        │聯）  │
├──┼────┼────────┼────┼────┼───┤
│ 4  │90年11月│NEW BALANCE─復 │610     │甲○○  │Tommy │
│    │30日下午│興店            │        │        │（1式2│
│    │4時47分 │（台北市○○○路│        │        │聯）  │
│    │        │1段149號）      │        │        │      │
├──┼────┼────────┼────┼────┼───┤
│ 5  │90年11月│康是美生活藥店  │425     │辛○○  │辛○○│
│    │30日下午│（台北市○○○路│        │        │（1式2│
│    │5時27分 │4段500號）      │        │        │聯）  │
├──┼────┼────────┼────┼────┼───┤
│ 6  │90年11月│康是美生活藥店  │425     │癸○○  │（無簽│
│    │30日下午│（台北市○○○路│（交易失│        │帳單）│
│    │5時27分 │4段500號）      │敗）    │        │      │
├──┼────┼────────┼────┼────┼───┤
│ 7  │90年11月│康是美生活藥店  │179     │甲○○  │Tommy │
│    │30日下午│（台北市○○○路│        │        │（1式2│
│    │5時30分 │4段500號）      │        │        │聯）  │
├──┼────┼────────┼────┼────┼───┤
│ 8  │90年11月│誠品            │5959    │辛○○  │（無簽│
│    │30日下午│（台北市○○○路│（交易失│        │帳單）│
│    │6時15分 │3段269巷2之1號）│敗）    │        │      │
├──┼────┼────────┼────┼────┼───┤
│ 9  │90年11月│誠品─東南店    │7500    │甲○○  │Tommy │
│    │30日下午│（台北市○○○路│        │        │（1式2│
│    │6時21分 │3段269巷2之1號）│        │        │聯）  │
├──┼────┼────────┼────┼────┼───┤
│ 10 │90年11月│亞洲利達實業    │42520   │甲○○  │Tommy │
│    │30日晚間│（台北市○○○路│        │        │（1式2│
│    │7時19分 │33號3樓）       │        │        │聯）  │
├──┼────┼────────┼────┼────┼───┤
│ 11 │90年11月│沐蘭食坊        │6424    │甲○○  │Tommy │
│    │30日晚間│（台北市○○路2 │        │        │（1式2│
│    │9時5分  │段209巷2號1樓） │        │        │聯）  │
├──┼────┼────────┼────┼────┼───┤
│ 12 │90年11月│本源隱形眼鏡    │11000   │甲○○  │Tommy │
│    │30日晚間│（台北市○○街63│        │        │（1式3│
│    │9時24分 │號）            │        │        │聯）  │
├──┼────┼────────┼────┼────┼───┤
│ 13 │90年11月│麗嬰房          │4201    │甲○○  │Tommy │
│    │30日晚間│（台北市○○街27│        │        │（1式2│
│    │9時38分 │號）            │        │        │聯）  │
├──┼────┼────────┼────┼────┼───┤
│ 14 │90年11月│玫瑰唱片─通化店│3015    │甲○○  │Tommy │
│    │30日晚間│（台北市○○街  │        │        │（1式2│
│    │9時51分 │192號）         │        │        │聯）  │
├──┼────┼────────┼────┼────┼───┤
│ 15 │90年11月│康是美─德運店  │2133    │甲○○  │Tommy │
│    │30日晚間│（台北縣新店市北│        │        │（1式2│
│    │10時21分│新路1段307號）  │        │        │聯）  │
├──┼────┼────────┼────┼────┼───┤
│ 16 │90年12月│金石堂─民生店  │3323    │甲○○  │（無簽│
│    │1日下午 │（台北市○○○路│（交易失│        │帳單）│
│    │2時21分 │5段119號）      │敗）    │        │      │
├──┼────┼────────┼────┼────┼───┤
│ 17 │90年12月│馬詩龍─民二店  │1194    │甲○○  │Tommy │
│    │1日下午 │（台北市○○○路│        │        │（1式2│
│    │2時26分 │5段121號）      │        │        │聯）  │
├──┼────┼────────┼────┼────┼───┤
│ 18 │90年12月│金石堂─民生店  │3323    │甲○○  │（無簽│
│    │1日下午 │（台北市○○○路│（交易失│        │帳單）│
│    │2時27分 │5段119號）      │敗）    │        │      │
├──┼────┼────────┼────┼────┼───┤
│ 19 │90年12月│新學友─民生店  │1900    │甲○○  │Tommy │
│    │1日下午 │（台北市○○○路│        │        │（1式2│
│    │2時35分 │4段69號）       │        │        │聯）  │
├──┼────┼────────┼────┼────┼───┤
│ 20 │90年12月│環亞百貨        │6500    │甲○○  │Tommy │
│    │1日下午 │（台北市○○○路│        │        │（1式2│
│    │2時55分 │3段337號）      │        │        │聯）  │
├──┼────┼────────┼────┼────┼───┤
│ 21 │90年12月│馬詩龍─敦南店  │7449    │甲○○  │Tommy │
│    │1日下午 │（台北市○○○路│        │        │（1式2│
│    │3時28分 │1段224號）      │        │        │聯）  │
├──┼────┼────────┼────┼────┼───┤
│ 22 │90年12月│昇華股份卡文克萊│33736   │甲○○  │Tommy │
│    │1日下午 │（台北市○○路4 │        │        │（1式2│
│    │4時3分  │段107號）       │        │        │聯）  │
├──┼────┼────────┼────┼────┼───┤
│ 23 │90年12月│麗莎名屋        │6800    │甲○○  │Tommy │
│    │1日下午 │（台北市○○街45│        │        │（1式3│
│    │4時24分 │號1樓           │        │        │聯）  │
├──┼────┼────────┼────┼────┼───┤
│ 24 │90年12月│中興百貨        │13280   │甲○○  │Tommy │
│    │1日下午 │（台北市○○○路│        │        │（1式2│
│    │5時8分  │15號）          │        │        │聯）  │
├──┼────┼────────┼────┼────┼───┤
│ 25 │90年12月│DKNY            │24880   │甲○○  │（無簽│
│    │1日下午 │（台北市○○○路│（交易失│        │帳單）│
│    │5時26分 │1段331號）      │敗）    │        │      │
├──┼────┼────────┼────┼────┼───┤
│ 26 │91年3月 │衣蝶百貨金生金飾│16010   │乙○○  │乙○○│
│    │27日下午│專櫃            │        │        │（1式2│
│    │2時30分 │（台北市○○○路│        │        │聯）  │
│    │        │14號）          │        │        │      │
├──┼────┼────────┼────┼────┼───┤
│ 27 │91年3月 │衣蝶百貨金生金飾│16010   │丙○○  │Monica│
│    │27日下午│專櫃            │        │        │（1式2│
│    │2時44分 │（台北市○○○路│        │        │聯）  │
│    │        │14號）          │        │        │      │
├──┼────┼────────┼────┼────┼───┤
│ 28 │91年3月 │佳麗寶銀樓      │39200   │庚○○  │July  │
│    │27日下午│（台北市○○○路│        │        │（1式3│
│    │4時26分 │3段202號）      │        │        │聯）  │
├──┼────┼────────┼────┼────┼───┤
│ 29 │91年3月 │豫園金銀珠寶銀樓│50000   │己○○  │許惠亭│
│    │27日下午│（台北市○○○路│        │        │（1式3│
│    │5時11分 │3段284號1樓）   │        │        │聯）  │
└──┴────┴────────┴────┴────┴───┘
附表三：
┌──┬───┬─────┬────┬────┬────┐
│編號│被害人│  信用卡  │地點    │時間    │金額    │
│    │      │  卡  號  │        │        │        │
├──┼───┼─────┼────┼────┼────┤
│ 1  │李佩綺│台新國際商│衣蝶生活│91.02.06│新台幣（│
│    │      │業銀行（下│流行館台│15時50分│下同）  │
│    │      │同）      │北一館（│        │15,810元│
│    │      │ 00000000 │台北市南│        │        │
│    │      │ 00000000 │京東路14│        │        │
│    │      │          │號）    │        │        │
├──┼───┼─────┼────┼────┼────┤
│ 2  │同上  │同上      │同上    │91.02.06│15,810元│
│    │      │          │        │15時54分│        │
├──┼───┼─────┼────┼────┼────┤
│ 3  │蔡智仲│ 00000000 │同上    │91.02.25│16,860元│
│    │      │ 00000000 │        │14時5分 │        │
├──┼───┼─────┼────┼────┼────┤
│ 4  │戊○○│ 00000000 │新光三越│91.01.16│10,136元│
│    │      │ 00000000 │百貨股份│12時26分│        │
│    │      │          │有限公司│        │        │
│    │      │          │南京西路│        │        │
│    │      │          │分公司（│        │        │
│    │      │          │台北市南│        │        │
│    │      │          │京西路12│        │        │
│    │      │          │號，下稱│        │        │
│    │      │          │新光三越│        │        │
│    │      │          │）      │        │        │
├──┼───┼─────┼────┼────┼────┤
│ 5  │同上  │同上      │大眾唱片│91.01.16│4,098元 │
│    │      │          │有限公司│12時41分│        │
│    │      │          │（台北市│        │        │
│    │      │          │許昌街20│        │        │
│    │      │          │之24號）│        │        │
├──┼───┼─────┼────┼────┼────┤
│ 6  │同上  │同上      │新光三越│91.01.16│30,737元│
│    │      │          │台北站前│12時51分│        │
│    │      │          │分公司（│        │        │
│    │      │          │台北市忠│        │        │
│    │      │          │孝西路1 │        │        │
│    │      │          │段66號）│        │        │
├──┼───┼─────┼────┼────┼────┤
│ 7  │同上  │同上      │同上    │91.01.16│44,040元│
│    │      │          │        │13時1分 │        │
├──┼───┼─────┼────┼────┼────┤
│ 8  │同上  │同上      │百利達珠│91.01.16│70,380元│
│    │      │          │寶公司（│        │        │
│    │      │          │台北市忠│        │        │
│    │      │          │孝東路4 │        │        │
│    │      │          │段216巷 │        │        │
│    │      │          │24 號） │        │        │
├──┼───┼─────┼────┼────┼────┤
│ 9  │徐瑞鳳│ 00000000 │衣蝶生活│91.03.01│19,125元│
│    │      │ 00000000 │流行台北│13時46分│        │
│    │      │          │一館    │        │        │
├──┼───┼─────┼────┼────┼────┤
│ 10 │李素真│ 00000000 │新光三越│91.03.01│8,934元 │
│    │      │ 00000000 │台北站前│14時3分 │        │
│    │      │          │分公司  │        │        │
├──┼───┼─────┼────┼────┼────┤
│ 11 │同上  │同上      │同上    │91.03.01│9,636元 │
│    │      │          │        │14時7分 │        │
├──┼───┼─────┼────┼────┼────┤
│ 12 │楊慧珍│ 00000000 │亞洲麗達│91.03.18│37,800元│
│    │      │ 00000000 │股份有限│18時6分 │        │
│    │      │          │公司麗晶│        │        │
│    │      │          │門市    │        │        │
├──┼───┼─────┼────┼────┼────┤
│ 13 │同上  │同上      │台灣華歌│91.03.18│6,810元 │
│    │      │          │爾股份有│20時7分 │        │
│    │      │          │限公司竹│        │        │
│    │      │          │林分公司│        │        │
│    │      │          │（台北縣│        │        │
│    │      │          │永和市竹│        │        │
│    │      │          │林路241 │        │        │
│    │      │          │號1樓） │        │        │
├──┼───┼─────┼────┼────┼────┤
│ 14 │同上  │同上      │康是美生│91.03.18│2,140元 │
│    │      │          │活藥店林│22時9分 │        │
│    │      │          │森門市（│        │        │
│    │      │          │台北市林│        │        │
│    │      │          │森北路28│        │        │
│    │      │          │2號1樓）│        │        │
├──┼───┼─────┼────┼────┼────┤
│ 15 │同上  │同上      │鋐鑫珠寶│91.03.18│71,500元│
│    │      │          │銀樓（台│        │        │
│    │      │          │北市延平│        │        │
│    │      │          │北路2段 │        │        │
│    │      │          │121號1樓│        │        │
│    │      │          │）      │        │        │
├──┼───┼─────┼────┼────┼────┤
│ 16 │劉麗琦│ 00000000 │裕生珠寶│91.02.27│70,800元│
│    │      │ 00000000 │有限公司│15時37分│        │
│    │      │          │（台北市│        │        │
│    │      │          │衡陽路21│        │        │
│    │      │          │號）    │        │        │
└──┴───┴─────┴────┴────┴────┘


司法院資訊處製作；財團法人民間司法改革基金會備份。
